Minutes et répertoires du notaire Louis André COTTENET, 4 mars 1897 - 15 avril 1929 (étude XXII)
Archives nationales
- Minutes de Louis André COTTENET, 4 mars 1897 - 12 avril 1929; MC/ET/XXII/736 - MC/ET/XXII/1195
  - Minutes. 1913, mai, mai 1913; MC/ET/XXII/940
    - Procuration par M. Lutaud à son épouse., 6 mai 1913; MC/ET/XXII/940
    - Cession de brevet par M. Avril à M. Dussaussay., 6 mai 1913; MC/ET/XXII/940
    - Procuration par M. et Mme Redlinger à M. Günther., 7 mai 1913; MC/ET/XXII/940
    - Vente par Mlle et M. Bocquillon à M. Dumont., 8 mai 1913 - 19 janvier 1921; MC/ET/XXII/940
      Acte à la suite du 19 janvier 1921 (quittance par Mlle et M. Bocquillon à M. Dumont).
    - Vente par M. et Mme Grellou à M. Hécaen., 9 mai 1913; MC/ET/XXII/940
    - Procuration par les consorts Duron à M. Levrard., 10 mai - 26 juillet 1913; MC/ET/XXII/940
      Acte à la suite du 26 juillet (décharge de mandat).
    - Contrat de mariage de M. Bellanger et Mlle Dufay., 10 mai 1913; MC/ET/XXII/940
    - Vente par la "Société générale immobilière et d'entretien" à Mlle Renault., 10 mai 1913; MC/ET/XXII/940
    - Procuration par M. Jarrin à M. Charlot., 10 mai 1913; MC/ET/XXII/940
    - Procuration par M. Juglar à son épouse., 13 mai 1913; MC/ET/XXII/940
    - Donation par M. Thienfaine à sa femme., 15 mai 1913; MC/ET/XXII/940
    - Donation par M. Thienfaine à son mari., 15 mai 1913; MC/ET/XXII/940
    - Dépôt judiciaire des testament et codicilles olographes de Mme Barrès., 15 mai 1913; MC/ET/XXII/940
    - Dépôt judiciaire du testaments olographes de M. Doublet., 16 mai - 11 juillet 1913; MC/ET/XXII/940
      Acte à la suite du 11 juillet (dépôt de grosse d'ordonnance d'envoi en possession).
    - Notoriété après décès de M. Degand., 16 mai 1913; MC/ET/XXII/940
    - Vente par M. et Mlle Rossiand à la "Société départementale d'usines à gaz, Ch.Georgi et Cie"., 16 mai 1913; MC/ET/XXII/940
    - Bail par la veuve Mulot à M. Miller., 16 mai 1913; MC/ET/XXII/940
    - Vente par M. et Mme Blondel à M. et Mme Ballet., 17 mai 1913 - 29 mars 1920; MC/ET/XXII/940
      Acte à la suite du 29 mars 1920 (quittance et mainlevée par M. et Mme Blondel à M. Ballet).
    - Obligation par M. et Mme Lecomte à M. Dumouchel-Nel., 17 mai 1913 - 30 décembre 1920; MC/ET/XXII/940
      Acte à la suite du 30 décembre 1920 (mainlevée par les héritiers de M. Dumouchel-Nel à M. et Mme Lecomte).
    - Procuration par la veuve Degand et M. Degand à M. Levrard., 19 mai 1913; MC/ET/XXII/940
    - Contrat de mariage entre M. Montigny et Mlle Fouqué., 19 mai 1913; MC/ET/XXII/940
    - Notoriété après décès d'Acher Rayer., 19 mai 1913; MC/ET/XXII/940
    - Procuration par la veuve Berne-Bellecour à M. Frapard., 19 mai 1913; MC/ET/XXII/940
    - Dépôt de certificat d'origine (succession Décret)., 20 mai 1913; MC/ET/XXII/940
    - Délivrance de legs par M. Hautin au profit de M. Armengaud., 20 mai 1913; MC/ET/XXII/940
    - Quittance par MM. Doria et Loisons à la succession de la veuve Launay., 20 mai 1913; MC/ET/XXII/940
    - Vente par la "Société générale immobilière et d'entretien" à M. Debray., 20 mai 1913; MC/ET/XXII/940
    - Obligation par la veuve Choppy et M. Picard à M. Gaulay., 21 mai - 21 juin 1913; MC/ET/XXII/940
      Acte à la suite du 21 juin (affectation en nantissement d'un fonds de débit de vins et hôtel situé 103, rue Quincampoix).
    - Quittance par Mlle S. Fouqué à M. et Mme Lacroix., 21 mai 1913; MC/ET/XXII/940
    - Liquidation-partage de la communauté de M. Haro et compte de tutelle présenté par la veuve Haro à Robert Haro., 21 mai 1913 - 3 février 1914; MC/ET/XXII/940
      Actes à la suite jusqu'au 3 février 1914.
    - Etat liquidatif des reprises de Mme de Tréogat et procès-verbal de lecture., 22 mai 1913; MC/ET/XXII/940
    - Donation par Joseph Valentin Wilhelm à sa femme., 24 mai 1913; MC/ET/XXII/940
    - Donation par Mme Marie-Magdelaine Wilhelm à son mari., 24 mai 1913; MC/ET/XXII/940
    - Procès-verbal de non comparution de M. et Mme Bertin contre M. et Mme Pothier., 27 mai 1913; MC/ET/XXII/940
    - Contrat de mariage de M. Charbonnier et Mlle Lafougère., 28 mai 1913; MC/ET/XXII/940
    - Vente par la veuve Grouselle à M. Verrier., 28 mai 1913; MC/ET/XXII/940
    - Mainlevée par M. et Mme Fleury, M. et Mme Bessan et M. Bessan fils, au profit de M. Apert., 31 mai 1913; MC/ET/XXII/940
  - Minutes. 1913, juin, juin 1913; MC/ET/XXII/941
    - Cahier de charges pour la vente d'immeubles à Vanves dépendant de la succession de la veuve Haut., 2 juin - 9 octobre 1913; MC/ET/XXII/941
      Acte à la suite du 9 octobre 1913 (procès-verbal d'adjudication)
    - Bail avec promesse de vente par M. et Mme Montier à la "Charpente moderne"., 3 juin 1913; MC/ET/XXII/941
    - Vente par M. et Mme Vallentin à M. et Mme Allaeys., 3 juin 1913; MC/ET/XXII/941
    - Notoriété après décès de M. Doublet., 3 juin 1913; MC/ET/XXII/941
    - Bail par la succession de M. Travers à M. et Mme Broit., 5 juin 1913 - 18 juin 1924; MC/ET/XXII/941
      Actes à la suite jusqu'au 18 juin 1924 (cessions de bail).
    - Procès-verbal d'ouverture de liquidation des reprises de Mme Rouchon., 5 juin 1913; MC/ET/XXII/941
      Actes à la suite du 19 juin (état liquidatif et procès-verbal de lecture et d'approbation).
    - Convention d'indivision entre M. et Mme Groulier et Maurice Rossignol., 6 juin 1913; MC/ET/XXII/941
    - Cession de droits successifs par Léon Verhaert à la veuve Verhaert et règlement de la succession de Mme Léon Verhaert., 6 juin 1913; MC/ET/XXII/941
    - Bail par M. Guiot à MM. Clers,Dummont et Mlle Lachambre., 7 juin 1913; MC/ET/XXII/941
    - Déclaration de souscription et de versement de la société "Le Critérium financier"., 7 juin - 15 octobre 1913; MC/ET/XXII/941
      Actes à la suite jusqu'au 15 octobre 1913.
    - Vente par M. et Mme Firmery à M. Raynaud., 9 juin 1913 - 6 février 1923; MC/ET/XXII/941
      Acte à la suite du 6 février 1923 (quittance par M. Blocq et M. et Mme Firmery à M. Raynaud).
    - Contrat de mariage entre M. Michel et Mlle Calliat., 10 juin 1913; MC/ET/XXII/941
    - Quittance par les consorts Poirier et M. et Mme Hennuyer à M. Gasne., 10 juin 1913; MC/ET/XXII/941
    - Prêt conditionnel par le Crédit foncier de France à M. et Mme Guiot., 11 juin - 9 juillet 1913; MC/ET/XXII/941
      Plusieurs actes à la suite (réalisation, mainlevée).
    - Cession de droits par les enfants Bertholet à M. Bertholet père., 12 juin 1913; MC/ET/XXII/941
    - Vente par la "Société générale immobilière et d'entretien" à M. Bresson., 12 juin 1913; MC/ET/XXII/941
    - Notoriété après décès de Mme Bertholet., 12 juin 1913; MC/ET/XXII/941
    - Depôt de décharge de mandat par M. et Mme Margot-Duclot à M. Elluin., 12 juin 1913; MC/ET/XXII/941
    - Notoriété après décès de Mme Verhaert., 13 juin 1913; MC/ET/XXII/941
    - Inventaire en cours d'instance en divorce entre M. et Mme Lemonier., 13 juin 1913 - 29 juillet 1916; MC/ET/XXII/941
      Acte à la suite du 29 juillet 1916 (procès-verbal de récolement).
    - Inventaire après décès de la veuve Gaudy., 14 juin 1913; MC/ET/XXII/941
    - Quittance par M. Houlbert à M. Mugnier., 16 juin 1913; MC/ET/XXII/941
    - Vente par M. et Mme Noyret à M. et Mme Willems., 16 juin 1913 - 18 janvier 1923; MC/ET/XXII/941
      Acte à la suite du 18 janvier 1923 (quittance définitive).
    - Renonciation à bénéfice d'inventaire par Mlles Anna et Rose Quinquaud., 17 juin 1913; MC/ET/XXII/941
    - Vente par M. et Mme Gandoin à M. Delmotte et constitution de séquestre., 18 juin 1913; MC/ET/XXII/941
    - Règlement de compte d'usufruit entre Mme Chévrier et MM. Faulquier., 20 juin 1913; MC/ET/XXII/941
    - Obligation par M. et Mme Guilbert-Lassalle à M. Bessan., 20 juin 1913; MC/ET/XXII/941
    - Vente par M. et Mme Laurent à M. Boudier., 20 juin 1913; MC/ET/XXII/941
    - Vente par M. et Mme Olivier a Mme Lemaître., 20 juin 1913; MC/ET/XXII/941
    - Procuration par les consorts Gaudy à M. Aujames., 20 juin 1913; MC/ET/XXII/941
    - Compte de tutelle présenté par Lucien Louis à Mme Ryckewaert., 20 juin - 1er juillet 1913; MC/ET/XXII/941
      Acte à la suite du 1er juillet (arrêté d'approbation).
    - Vente par M. et Mme Lacour à M. Jaffeux., 21 juin 1913; MC/ET/XXII/941
    - Obligation par Mme Boulard au profit de M. Schmitz., 21 juin 1913 - 19 juin 1923; MC/ET/XXII/941
      Actes à la suite jusqu'au 19 juin 1923.
    - Prêt conditionnel par le Crédit foncier de France à la veuve Duval et à M. Duval., 21 juin 1913 - 2 mars 1918; MC/ET/XXII/941
      Actes à la suite jusqu'au 2 mars 1918.
    - Bail par M. et Mme Redlinger à M. et Mme Jacques., 23 juin 1913; MC/ET/XXII/941
    - Cahier de charges à la requête de M. Abbadie pour un immeuble situé rue de Reuilly, n°40., 23 juin 1913; MC/ET/XXII/941
    - Vente par la veuve Moisant à M. Gasne., 23 juin 1913; MC/ET/XXII/941
    - Vente par Mmes Waldteufel, Garin et Duchaussoy, à M. Gasne., 23 juin 1913; MC/ET/XXII/941
    - Dépôt judiciaire du testament olographe de M. Cagniart., 24 juin 1913; MC/ET/XXII/941
    - Obligation par Mmes Guinet à Mme Renault-Morlière., 24 juin 1913; MC/ET/XXII/941
    - Obligation par M. Foret à la veuve Montier et quittance subrogative par Léon Montier., 26 juin 1913 - 21 novembre 1923; MC/ET/XXII/941
      Acte à la suite du 21 novembre 1923 (quittance).
    - Mainlevée par la veuve Arriat et autres d'inscriptions entre la succession de M. Jouanneau et M. Jouanneau fils., 26 juin 1913; MC/ET/XXII/941
    - Vente par la veuve Durouchoux à M. et Mme Lecas., 27 juin 1913; MC/ET/XXII/941
    - Cession de bail par M. Grillet à M. Capel., 28 juin 1913; MC/ET/XXII/941
    - Cession de fonds de commerce par M. Grillet à M. Capel., 28 juin 1913; MC/ET/XXII/941
    - Notoriété après décès de M. Moraillon., 30 juin 1913; MC/ET/XXII/941
    - Procuration par M. Schutz à M. Motschwiller., 30 juin 1913; MC/ET/XXII/941
    - Dépôt judiciaire du testament authentique de la veuve Décret., 30 juin 1913 - 16 mars 1923; MC/ET/XXII/941
      Actes à la suite jusqu'au 16 mars 1923 (autres testaments, délivrances de legs).
  - Minutes. 1913, 1er juillet - 15 juillet, 1er juillet - 15 juillet 1913; MC/ET/XXII/942
    - Liquidation et partage de la communauté Bureau - Fontaine et de la succession de M. Bureau., 2 juillet 1913; MC/ET/XXII/942
    - Obligation par Mme Nicole et M. et Mme Granier au porteur de la grosse (M. Dupont, 1er porteur)., 2 juillet 1913; MC/ET/XXII/942
    - Procuration par M. Gasne à M. Poux., 2 juillet 1913; MC/ET/XXII/942
    - Quittance subrogative par M. Boutet à Mme Blanc sur M. Aulanier et autres., 3 juillet 1913; MC/ET/XXII/942
    - Etat liquidatif des successions confondues de M. et Mme Cousin - Robert et procès-verbal de lecture., 3 juillet 1913 - 5 mai 1917; MC/ET/XXII/942
      Informations compléméntaires:
      Actes à la suite jusqu'au 5 mai 1917.
    - Prêt conditionnel par le Crédit foncier de France à la veuve Elluin., 4 juillet - 10 octobre 1913; MC/ET/XXII/942
      Acte à la suite du 10 octobre (réalisation).
    - Liquidation de la communauté Arifon - Besset., 4 juillet 1913; MC/ET/XXII/942
    - Obligation par M. et Mme Triat à Gustave Montier., 5 juillet 1913; MC/ET/XXII/942
    - Mainlevée par la veuve Duval et M. Duval fils., 7 juillet 1913; MC/ET/XXII/942
    - Obligation par M. et Mme Veyrat à la veuve Canivet., 7 juillet 1913 - 19 août 1920; MC/ET/XXII/942
      Acte à la suite du 19 août 1920 (mainlevée).
    - Vente par Gustave Montier à M. et Mme Bouchy., 8 juillet 1913 - 24 février 1921; MC/ET/XXII/942
      Actes à la suite jusqu'au 24 février 1921.
    - Etat liquidatif des reprises de Mme Vaudore et procès-verbal de lecture., 9 juillet 1913 - 10 juillet 1915; MC/ET/XXII/942
      Acte à la suite du 10 juillet 1915 (procès-verbal d'approbation).
    - Notoriété rectificative concernant les créanciers de séparation de patrimoine de la succession de M. Jouanneau., 9 juillet 1913; MC/ET/XXII/942
    - Vente par M. de Grassin à M. Bouchard., 9 juillet 1913; MC/ET/XXII/942
    - Inventaire après décès de Mme Loevenbruck., 10 juillet 1913; MC/ET/XXII/942
    - Procuration par Mme Léon Mortier à Léon Montier., 10 juillet 1913; MC/ET/XXII/942
    - Inventaire après décès de Pierre Blaise., 10 juillet 1913; MC/ET/XXII/942
    - Dépôt de procuration par M. Lauth à Mme Bourrel., 10 juillet 1913; MC/ET/XXII/942
    - Bail par M. Jamin à la société "Dynamo phare Eyquem"., 10 juillet 1913 - 12 février 1926; MC/ET/XXII/942
      Acte à la suite du 12 février 1926 (prolongation de bail par M. Jamin à M. Eyquem).
    - Affectation hypothécaire et nantissement de fonds de commerce par Léon Abbadie au profit de M. Pihan et autres., 11 juillet 1913 - 21 janvier 1914; MC/ET/XXII/942
      Actes à la suite jusqu'au 21 janvier 1914.
    - Réquisition de certificat de propriété par Mme Emonet concernant la succession Bertringer., 11 juillet 1913; MC/ET/XXII/942
    - Notoriété après décès de la veuve Bertringer., 11 juillet 1913; MC/ET/XXII/942
    - Résiliation de bail Bonnet - de Baix., 11 juillet 1913; MC/ET/XXII/942
    - Notoriété après décès de M. et Mme Dechamps., 11 juillet 1913; MC/ET/XXII/942
    - Dépôt de pièces par M. Boudier., 12 juillet 1913; MC/ET/XXII/942
  - Minutes. 1913, 16 juillet - 31 juillet, 16 juillet - 31 juillet 1913; MC/ET/XXII/943
    - Dépôt judiciaire du testament olographe de Mlle Morhange., 17 juillet 1913; MC/ET/XXII/943
    - Procuration par M. Ravier à M. Dulys., 17 juillet 1913; MC/ET/XXII/943
    - Vente à titre de licitation par Philippe Ravier à Emile Ravier., 17 juillet 1913; MC/ET/XXII/943
    - Dépôt de pièces concernant les acquéreurs de la veuve Gallay (propriété rues Borghèse et du Marché)., 17 juillet 1913; MC/ET/XXII/943
    - Vente par la "Société générale immobilière et d'entretien" à M. Trouet., 18 juillet 1913; MC/ET/XXII/943
    - Vente par la "Société générale immobilière et d'entretien" à M. Steyskal., 18 juillet 1913; MC/ET/XXII/943
    - Liquidation des reprises de Mme Sorton contre M.Thierry, et procès-verbal de lecture et d'approbation., 18 juillet 1913; MC/ET/XXII/943
    - Bail avec promesse de vente par la veuve Sauvant à M. et Mme Trimèle., 18 juillet 1913; MC/ET/XXII/943
    - Dépôt judiciaire du testament olographe de la veuve Dupuy., 18 juillet 1913; MC/ET/XXII/943
    - Dépôt judiciaire du testament olographe de la veuve Raban., 19 juillet - 12 août 1913; MC/ET/XXII/943
      Acte à la suite du 12 août (dépôt de grosse d'envoi en possession).
    - Transport par la veuve Douin à M. Cornu sur testament de Mme Amichaud., 19 juillet 1913 - 21 avril 1914; MC/ET/XXII/943
      Acte à la suite du 21 avril 1914 (mainlevée définitive).
    - Notoriété après décès de Mme Moussaud., 19 juillet 1913; MC/ET/XXII/943
    - Mainlevée par M. Derode à MM. Walcutt., 19 juillet 1913; MC/ET/XXII/943
    - Vente de fonds de commerce par M. et Mme Lormier et M. et Mme Canaux., 19 juillet 1913; MC/ET/XXII/943
    - Procuration par Octave Hecaen à son père., 21 juillet 1913; MC/ET/XXII/943
    - Liquidation des reprises de Mme Crespel., 21 juillet 1913; MC/ET/XXII/943
    - Modification et prorogation de bail par M. Nobileau à Mlle Pinck., 21 juillet 1913; MC/ET/XXII/943
    - Quittance par les consorts Hécaen à M. Bernaerts., 21 juillet 1913; MC/ET/XXII/943
    - Vente par M. et Mme Margeride à M. Pust., 21 juillet 1913 - 24 novembre 1921; MC/ET/XXII/943
      Actes à la suite jusqu'au 24 novembre 1921.
    - Renonciation à usufruit par M. Moussaud., 22 juillet 1913; MC/ET/XXII/943
    - Dépôt judiciaire du testament olographe de Mme Frey., 24 juillet - 29 septembre 1913; MC/ET/XXII/943
      Acte à la suite du 29 septembre (dépôt de grosse d'ordonnance d'envoi en possession).
    - Vente par la société des "Anciens établissements Hermann Lachapelle" à M. Chevaillier., 24 juillet 1913; MC/ET/XXII/943
    - Procuration par M. Sydenham à Jean Plocque., 24 juillet 1913; MC/ET/XXII/943
    - Inventaire après décès de M. Bouché., 24 juillet 1913; MC/ET/XXII/943
    - Cahier de charges à la requête des héritiers de la veuve Haut., 25 juillet - 5 octobre 1913; MC/ET/XXII/943
      Acte à la suite du 5 octobre (procès-verbal d'adjudication à divers).
    - Cahier de charges à la requête des héritiers Charles Paul Claudon., 25 juillet - 5 octobre 1913; MC/ET/XXII/943
    - Notoriété après décès de la veuve Morhange., 25 juillet 1913; MC/ET/XXII/943
    - Établissement des qualités des héritiers de Mlle Ravel., 25 juillet 1913; MC/ET/XXII/943
    - Inventaire après décès de la veuve Dupuy., 25 juillet 1913; MC/ET/XXII/943
    - Notoriété après décès de la veuve Raban., 25 juillet 1913; MC/ET/XXII/943
    - Donation par M. Bastide à son épouse., 26 juillet 1913; MC/ET/XXII/943
    - Donation par Mme Bastide à son mari., 26 juillet 1913; MC/ET/XXII/943
    - Notoriété après décès de M. Cagniart., 26 juillet 1913; MC/ET/XXII/943
    - Procuration par les légataires universelles de la veuve Raban à M. Marteau., 28 juillet 1913; MC/ET/XXII/943
    - Quittance par M. Libert à M. de Choudens., 29 juillet 1913; MC/ET/XXII/943
    - Désistement d'antichrèse par M. Gaulay au profit de M. et Mme Tisserand., 29 juillet 1913; MC/ET/XXII/943
    - Procuration par Michel Dehollain à Paul Dehollain., 29 juillet 1913; MC/ET/XXII/943
    - Quittance par l'abbé Voyé et M. Frescal à M. de Choudens., 29 juillet 1913; MC/ET/XXII/943
    - Dépôt judiciaire du testament olographe de la veuve Boitel., 29 juillet - 6 octobre 1913; MC/ET/XXII/943
      Acte à la suite du 6 octobre (dépôt de grosse d'ordonnance d'envoi en possession).
  - Minutes. 1913, août, août 1913; MC/ET/XXII/944
    - Échange entre la société des "Établissements P. Breton et Cie" et M. et Mme Daviet, puis nantissement en garanties par M. et Mme Daviet., 1er août 1913; MC/ET/XXII/944
    - Notoriété après décès de Mme Frey., 2 août 1913; MC/ET/XXII/944
    - Vente par la "Société générale immobilière et d'entretien" à M. Berger., 2 août 1913; MC/ET/XXII/944
    - Obligation par M. et Mme Spacagna à M. et Mme Roulleau., 5 août 1913 - 13 février 1924; MC/ET/XXII/944
      Acte à la suite du 13 février 1924 (mainlevée définitive).
    - Réquisition de notification de projet de mariage par M. Raffy., 5 août - 26 août 1913; MC/ET/XXII/944
      Acte à la suite du 26 août (notification).
    - Dépôt judiciaire du testament olographe de la veuve Delcourt., 6 août - 16 décembre 1913; MC/ET/XXII/944
      Acte à la suite du 16 décembre (consentement à éxécution de testament).
    - Réquisition de notification de projet de mariage de M. Warnet., 6 août - 14 août 1913; MC/ET/XXII/944
      Acte à la suite du 14 août (notification).
    - Obligation par M. Mossé à Mme de Roddaz., 7 août 1913 - 19 février 1919; MC/ET/XXII/944
      Acte à la suite du 19 février 1919 (désistement de nantissement).
    - Affectation hypothécaire par M. Fremy au profit de la société "Le Crédit général liégeois"., 7 août 1913; MC/ET/XXII/944
    - Constatation d'emploi des prix de ventes des valeurs comprises au partage Carayon et réitération de nantissement par les héritiers Maisonneuve à la compagnie "L'Abeille-Vie"., 7 août 1913; MC/ET/XXII/944
    - Notoriété après décès de Joseph Chevallier., 7 août 1913; MC/ET/XXII/944
    - Procuration par M. Cousin à M. Voyer., 8 août 1913; MC/ET/XXII/944
    - Prêt conditionnel par le Crédit foncier de France à M. et Mme Jodot., 8 août - 24 novembre 1913; MC/ET/XXII/944
      Acte à la suite du 24 novembre (réalisation).
    - Cession de brevet par M. Sanderson à "The wall paper manufactures limited"., 9 août 1913; MC/ET/XXII/944
    - Inventaire après décès de la veuve Delcourt., 11 août 1913; MC/ET/XXII/944
    - Mainlevée par la société "Lacoste frère et Gillot" au profit de Mme Vincent., 13 août 1913; MC/ET/XXII/944
    - Notoriété après décès de M. Durand., 13 août 1913; MC/ET/XXII/944
    - Procès-verbal concernant MM. Pinci et Fantin., 19 août 1913; MC/ET/XXII/944
    - Vente par M. et Mme Raimond à M. et Mme Marlaud., 20 août 1913 - 20 juin 1923; MC/ET/XXII/944
      Acte à la suite du 20 juin 1923 (quittance pour solde à M. et Mme Dupuis).
    - Notoriété après décès de la veuve Boitel., 21 août 1913; MC/ET/XXII/944
    - Inventaire après décès de la veuve Péan., 21 août 1913; MC/ET/XXII/944
    - Obligation par les consorts Didner au profit de Mme Mugnier., 22 août 1913 - 26 novembre 1918; MC/ET/XXII/944
      Acte à la suite du 26 novembre 1918 (mainlevée par Mme Mugnier aux consorts Didner).
    - Dépôt de décharge de mandat par M. Levrard (succession Partridge)., 25 août 1913; MC/ET/XXII/944
    - Cahier de charges à la requête de M. et Mme Georges pour un immeuble sis à St Cloud., 26 août 1913; MC/ET/XXII/944
    - Prêt conditionnel par le Crédit foncier de France à M. et Mme Liénard, sur immeuble situé rue Casimir Delavigne, n°3., 27 août 1913 - 10 avril 1923; MC/ET/XXII/944
      Actes à la suite jusqu'au 10 avril 1923.
    - Prêt conditionnel par le Crédit foncier de France à M. et Mme Liénard, sur une maison située avenue Victor Hugo, n°10., 27 août 1913 - 10 avril 1923; MC/ET/XXII/944
    - Prêt conditionnel par la liquidation de la Banque hypothécaire de France, à M. et Mme Liénard sur une maison située avenue Victor Hugo, n°10., 27 août 1913 - 10 avril 1923; MC/ET/XXII/944
    - Bail par la veuve Penneret à M. et Mme Dalidec., 27 août 1913 - 9 novembre 1922; MC/ET/XXII/944
      Acte à la suite du 9 novembre 1922 (cession de bail par M. Dalidec à M. et Mme Martin).
    - Ouverture de crédit par la banque "Ch. Noël et Cie" à M. et Mme Clévenot., 28 août 1913 - 23 juillet 1930; MC/ET/XXII/944
      Acte à la suite du 23 juillet 1930 (mainlevée).
    - Contrat de mariage de M. David et de Mlle Huart., 28 août 1913; MC/ET/XXII/944
    - Contrat de mariage de M. Falconnet et Mlle Perrin., 28 août 1913; MC/ET/XXII/944
    - État liquidatif de la succession de Mlle Genoudet., 30 août 1913 - 7 avril 1919; MC/ET/XXII/944
      Actes à la suite jusqu'au 7 avril 1919.
  - Minutes. 1913, septembre, septembre 1913; MC/ET/XXII/945
    - Procuration par M. Jamin à Mme Riand., 1er septembre 1913; MC/ET/XXII/945
    - Dépôt du testament de M. Gasne., 2 septembre - 17 octobre 1913; MC/ET/XXII/945
      Acte à la suite du 17 octobre (dépôt de codicille).
    - Renonciation à donation et usufruit par M. Lovenbruck., 3 septembre 1913; MC/ET/XXII/945
    - Inventaire après décès de M. Bignon., 4 septembre 1913; MC/ET/XXII/945
    - Prêt conditionnel par le Crédit foncier de France à M. et Mme Redlinger., 5 septembre - 4 octobre 1913; MC/ET/XXII/945
      Acte à la suite du 4 octobre (réalisation).
    - Mainlevée par la société "Gladston et Cie" à M. Boucher., 8 septembre 1913; MC/ET/XXII/945
    - Mainlevée par M. Canaux à M. Dejean., 9 septembre 1913; MC/ET/XXII/945
    - Vente de fonds de commerce par M. Congs à M. Aujames., 10 septembre 1913 - 19 janvier 1920; MC/ET/XXII/945
      Acte à la suite du 19 janvier 1920 (mainlevée par M. Congs).
    - Procuration par M. Gervais à MM. Jean ou Gallois., 10 septembre 1913; MC/ET/XXII/945
    - Quittance par la Ville de Paris à M. Abbadie., 11 septembre 1913; MC/ET/XXII/945
    - Procuration par la "Société nouvelle d'asphaltes" à M. Bancel., 13 septembre 1913; MC/ET/XXII/945
    - Prêt conditionnel par la Banque hyppothécaire de France à M. et Mme Cousin (immeuble situé 18, rue de Maubeuge)., 15 septembre - 28 novembre 1913; MC/ET/XXII/945
      Acte à la suite du 28 novembre (réalisation avec quittance subrogative).
    - Prêt conditionnel par le Crédit foncier à M. et Mme Bouchy., 15 septembre 1913 - 25 octobre 1944; MC/ET/XXII/945
      Actes à la suite jusqu'au 25 octobre 1944.
    - Prêt conditionnel par le Crédit foncier de France à M. et Mme Cousin (immeuble sis 20, rue de Maubeuge)., 15 septembre - 28 novembre 1913; MC/ET/XXII/945